【裁判字號】    99,易,812
【裁判日期】    990921
【裁判案由】    毒品危害防制條例
【裁判全文】
臺灣桃園地方法院刑事判決               99年度易字第812號
公  訴  人  臺灣桃園地方法院檢察署檢察官
被      告  甲○○
指定辯護人  本院公設辯護人  林銘宏
上列被告因違反毒品危害防制條例案件，檢察官聲請簡易判決處
刑（99年度毒偵字第3455號）後，本院認不宜以簡易判決處刑（
99年度壢簡字第1747號）改依通常訴訟程序審理，本院判決如下
：
    主  文
甲○○施用第二級毒品，處有期徒刑捌月。
    事  實
一、甲○○為桃園縣政府警察局楊梅分局毒品列管人口，其前因
    施用毒品案件，經本院裁定送觀察、勒戒後，認無繼續施用
    毒品傾向，於民國87年7 月21日執行完畢出所，經本院於以
    87年度訴字317 號判決判處免刑確定；又於前開觀察、勒戒
    執行完畢釋放後5 年內之87年間，因施用毒品案件，經本院
    以87年度毒聲字第3327號裁定送觀察、勒戒後，認無繼續施
    用毒品之傾向，於88年1 月13日執行完畢出所，經臺灣桃園
    地方法院檢察署檢察官於88年1 月13日以87年度偵字第1866
    9 號為不起訴處分確定；再於89年間，因施用第二級毒品案
    件，經送觀察、勒戒後，因認有繼續施用毒品之傾向，經本
    院裁定令入戒治處所施以強制戒治1 年，嗣因強制戒治執行
    屆滿3 月後經評定為合格已無繼續戒治必要，由本院以89年
    度毒聲字第6871號裁定停止戒治，於89年11月15日因停止其
    處分出監，所餘戒治期間付保護管束；該次施用第二級毒品
    犯行，亦經本院以89年度壢簡字第1071號判決判處有期徒刑
    4 月確定；惟甲○○又於保護管束期間施用毒品，違反保護
    管束情節重大，嗣後經本院以90年度毒聲字第2354號裁定撤
    銷停止戒治，於90年8 月27日入所執行其殘餘戒治期日，嗣
    於91年4 月10日出所執行完畢，該次施用第二級毒品犯行，
    復經本院以90年度易字第2257號判決判處有期徒刑7 月確定
    ，上開有期徒刑4 月、7 月2 罪接續執行，於92年3 月9 日
    徒刑期滿執行完畢（於本案不構成累犯）。詎其仍未戒除毒
    癮，明知甲基安非他命係業經公告列為毒品危害防制條例第
    2 條第2 項第2 款之第二級毒品，不得持有、施用，竟基於
    施用第二級毒品甲基安非他命犯意，於99年4 月20日，在桃
    園縣新屋鄉○○○道路上其所駕駛之車內，施用第二級毒品
    甲基安非他命1 次，嗣於99年4 月20日18時41分許，為警通
    知至楊梅分局接受採尿送驗後查獲，始悉上情。案經桃園縣
    政府警察局楊梅分局報請臺灣桃園地方法院檢察署檢察官偵
    查後聲請簡易判決處刑，本院認不宜以簡易判決處刑，改依
    通常程序審理。
    理  由
一、按檢察官聲請以簡易判決處刑之案件，經法院認為有刑事訴
    訟法第451 條之1 第4 項但書之情形者，應適用通常程序審
    判之，刑事訴訟法第452 條定有明文。查本案檢察官原認被
    告涉有施用第二級毒品罪嫌，聲請簡易判決處刑，本經本院
    桃園簡易庭以99年度壢簡字第1747號，以簡易程序審理，惟
    本院認本件不適於以簡易判決處刑，爰適用通常程序審理，
    合先敘明。又本件被告甲○○所犯係刑事訴訟法第376 條第
    1 款最重本刑為3 年以下有期徒刑之罪，其於準備程序中就
    被訴事實為有罪之陳述，爰依刑事訴訟法第284 條之1 規定
    獨任進行審判程序。
二、按傳聞法則之重要理論依據，在於傳聞證據未經當事人之反
    對詰問予以核實，乃予排斥，惟若當事人已放棄對原供述人
    之反對詰問權，於法院審判時表明同意該等傳聞證據可作為
    證據，基於證據資料愈豐富，愈有助於真實發現之理念，並
    貫徹刑事訴訟法修法加重當事人進行主義之精神，確認當事
    人對於證據能力有處分權之制度，傳聞證據經當事人同意作
    為證據，法院認為適當者，亦得為證據。另當事人於調查證
    據時，對於傳聞證據表示「沒有意見」，而未於言詞辯論終
    結前聲明異議，應視為已有將該等傳聞證據採為證據之同意
    ，此刑事訴訟法第159 條之5 定有明文。本案被告於本院審
    理程序中已表示對卷內人證、書證、物證之證據能力均無意
    見，本院審理時，被告對於被告以外之人於審判外之陳述之
    證據能力並未表示意見，迄本院辯論終結前，被告亦未爭執
    本案證據之證據能力，依刑事訴訟法第159 條之5 第2 項之
    規定，應視為被告已同意本案相關之傳聞證據均可作為證據
    ，本院斟酌本案卷內之證據並非非法取得，亦無證明力明顯
    過低之情形，且經本院於審判期日依法進行證據之調查、辯
    論，被告於訴訟上之程序權，已受保障，前揭各該證據，均
    得採為證據。
三、訊據被告甲○○對其於上揭時、地，施用第二級毒品甲基安
    非他命之犯罪事實坦承不諱。而員警查獲被告後所採集之尿
    液檢體，經送請台灣檢驗科技股份有限公司以酵素免疫分析
    法初步檢驗，再佐以氣相層析質譜儀分析法確認檢驗結果確
    呈甲基安非他命陽性反應，此有應受尿液採驗人尿液檢體採
    集送驗紀錄表暨台灣檢驗科技股份有限公司濫用藥物檢驗報
    告各1 份附卷可稽，而以氣相層析質譜儀作藥物及其代謝產
    物之定性及定量分析，幾乎不會有偽陽性反應產生，為毒品
    檢驗學之常規，亦為本院辦理相關違反毒品危害防制條例案
    件所知悉，上開檢驗結果當足以認定為真實，足見被告上開
    自白確與事實相符，應堪採信。綜上所述，本件事證明確，
    被告上揭犯行堪以認定，應予依法論科。
四、核被告所為，係犯毒品危害防制條例第10條第2 項之施用第
    二級毒品安非他命罪。其施用前持有第二級毒品之低度行為
    ，為其施用第二級毒品之高度行為所吸收，不另論罪。爰審
    酌被告因施用毒品案，前經觀察、勒戒及強制戒治後，復因
    施用毒品案，迭經檢察官依法訴追及法院判刑，仍不知悔改
    、警惕，猶繼續施用毒品，惟此乃自戕行為且被告犯後已坦
    承悔悟，以及公訴檢察官求處有期徒刑10月，尚嫌過重等一
    切情狀，量處如主文所示之刑，以資懲儆。
據上論斷，應依刑事訴訟法第452 條、第284 條之1 、第299 條
第1 項前段，毒品危害防制條例第10條第2 項，判決如主文。
本案經檢察官黃惠玲到庭執行職務。
中    華    民    國    99    年    9     月    21    日
                  刑事第二庭  法  官  徐  培  元
以上正本證明與原本無異。
如不服本判決應於收受判決後10日內向本院提出上訴書狀，並應
敘述具體理由。其未敘述上訴理由者，應於上訴期間屆滿後20日
內向本院補提理由書 (均須按他造當事人之人數附繕本)「 切勿
逕送上級法院」。
                              書記官  魏  里  安
中    華    民    國    99    年    9     月    21    日
附錄論罪科刑依據之法條：
毒品危害防制條例第十條第二項規定：
施用第二級毒品者，處三年以下有期徒刑。

司法院資訊處製作；財團法人民間司法改革基金會備份。
